臺灣基隆地方法院交通事件裁定　　　　　　　　　　　九十三年度交聲字第三四號
　　移送機關即
　　原處分機關　交通部公路總局台北區監理所基隆監理站
　　異　議　人
　　即受處分人　甲○○　男　三.
右列聲明異議人即受處分人因違反道路交通管理處罰條例案件，對於交通部公路總局
台北區監理所基隆監理站民國九十三年三月一日所為之處分（原處分案號：基監字第
裁四二－Ｚ00000000號）聲明異議，本院裁定如左：
    主  文
異議駁回。
     理  由
一、按「受處分人，不服第八條主管機關所為之處罰，得於接到裁決書之翌日起二十
    日內，向管轄地方法院聲明異議」、「聲明異議，應以司法狀紙，敘述異議之理
    由，提出於原處分機關為之。原處分機關應於接受異議書狀後五日內，將該案卷
    宗及有關證物，送交該管地方法院或其分院交通法庭」，道路交通安全處罰條例
    第八十七條第一項、道路交通案件處理辦法第十三條分別定有明文。經查本件交
    通部公路總局台北區監理所基隆監理站基監字第裁四二─Ｚ00000000號
    違反道路交通管理事件裁決書（下稱「裁決書」）裁決日期為民國九十三年三月
    一日，有前揭裁決書一件附卷可稽，聲明異議人於同年月八日具狀向本院聲明異
    議，有聲明異議人之聲明異議狀一紙及上開裁決書一份附卷可稽，揆諸上開說明
    ，應認符合法定程式及未逾異議期間，合先敘明。
二、按「汽車駕駛人有左列情形之一者，不得駕車：一、連續駕車超過八小時者。二
    、飲用酒類或其他類似物後其吐氣所含酒精濃度超過每公升○點二五毫克或血液
    中酒精濃度超過百分之○點○五以上者。三、吸食毒品、迷幻藥、麻醉藥品或其
    相類似管制藥品者。四、患病影響安全駕駛者。五、營業小客車駕駛人未向警察
    機關請領執業登記證，或雖已領有而未依規定放置車內指定之插座者。」道路交
    通安全規則第一百十四條定有明文。又按「汽車駕駛人，駕駛汽車經測試檢定有
    左列情形之一者，處新臺幣（下同）一萬五千元以上六萬元以下罰鍰，並當場移
    置保管其車輛及吊扣其駕駛執照一年；因而肇事致人受傷者，並吊扣其駕駛執照
    二年；致人重傷或死亡者，吊銷其駕駛執照，並不得再考領：一、酒精濃度超過
    規定標準。」，道路交通管理處罰條例第三十五條第一項第一款規定甚明。
三、原處分意旨略以：異議人甲○○於民國九十二年十二月十七日凌晨二時三十九分
    許，駕駛車號ＨＺ─二八三二號自小客車，在國道一號公路北上二公里處，違規
    停車於外側路肩睡覺，經內政部警政署國道公路警察局第一警察隊（下稱公路警
    察局第一警察隊）據報前往處理，經測試異議人酒精濃度過量吐氣所含酒精濃度
    ○點七一ＭＧ／Ｌ即每公升○點七八毫克，經公路警察局第一警察隊製單舉發移
    十五條第一項第一款之規定裁決罰鍰四萬九千五百元，並吊扣其駕駛執照十二個
    月。
四、異議意旨略以：異議人即受處分人甲○○坦承案發時、地確實酒醉，但並未駕駛
    車號ＨＺ─二八三二號自小客車，當時是其妻徐郁媜駕駛該車欲送其返家，因車
    子故障無法行駛，乃推至路肩停車，伊因酒醉在車上睡覺，由伊妻徐郁媜自行步
    行下交流道找人修理，伊是坐在車上睡覺，並未駕車，是原處分機關以異議人酒
    後駕車，裁決罰鍰新台幣四萬五千元，並吊扣駕駛執照十二個月，實無理由，為
    此聲明異議等語。
五、經查，本件受處分人即異議人甲○○於九十二年十二月十七日凌晨二時三十九分
    許，因酒後駕駛車號ＨＺ－二八三二號自小客車，行經國道一號公路北上二公里
    處，因違規停車於外側路肩睡覺，經公路警察局第一警察隊汐止分隊隊員據報前
    往處理，經測試異議人酒精濃度過量吐氣所含酒精濃度○點七一ＭＧ／Ｌ即每公
    升○點七八毫克之違規事實，業據證人即現場執行舉發之公路警察局第一警察隊
    汐止分隊警員簡智勇於本院訊問時結證稱：我跟高岳邦值當天晚上巡邏勤務，當
    時勤務指揮中心通報說有拖吊業者報案說，在北上國道一號公路二公里那裡，有
    一部車停在那裡，人在車子裡面睡覺，我們到達現場，發現該部車子停在外側路
    肩，沒有使用燈光也沒有任何故障標誌，下車看見異議人坐在駕駛座睡覺，就先
    拍照存證，叫醒異議人詢問他為何在路肩睡覺，異議人都不回答，當時他意識不
    清楚，身上酒味很濃，他想發動車子，因為車子無法發動，他就下車並且把鑰匙
    交出來，我們要求他進行酒測，結果超過標準值，帶異議人回分隊依法處理等語
    （見本院九十三年五月二十五日訊問筆錄），並有國道公路警察局第一警察隊刑
    事案件報告書、酒精濃度測試單（酒測器序號為○一六八九四號、分析器為○四
    六○三五號、測定值為○點七一ＭＧ／Ｌ）、警訊筆錄、刑法第一百八十五條之
    三案件測試觀察記錄表等資料影本各一份等附卷可稽。
六、雖異議人辯稱：當天晚上（即九十三年十二月十六日）大約晚上七點在台北市○
    ○路○段橋下八德市廠與朋友喝酒，直到晚上十點離開，因為喝醉酒，同事扶伊
    回八德路公司，其妻徐郁媜到公司找伊，並開車載伊回家，後來車子故障，由其
    妻自行步行下交流道回家，要開另一輛車上高速公路載伊，伊一手推車一手操作
    方向盤將該車由北上三公里推到二公里處，並獨留在車內等候休息，卻遭員警取
    締云云，與證人徐郁媜到庭具結證稱：車子是我開的，從甲○○的公司開回基隆
    的家，車子開到二點八公里處沒電，就停車，我就叫甲○○顧車，然後我下車，
    往八堵交流道走，叫計程車回去開另一部車，開了以後，原本要回到停車的地方
    ，但是甲○○用手機0000000000打給我，我的手機是0000000000，說他已經到警
    察局了，叫我直接到警察局等情相符，惟查：（一）0000000000及0000000000為
    證人徐郁媜申請及使用中之行動電話門號，0000000000、0000000000門號為異議
    人使用之行動電話門號等情，業據異議人甲○○及證人徐郁媜到庭陳述明確，並
    有遠傳電信股份有限公司行動電話基本資料、中華電信行動資料查詢報表、臺灣
    大哥大股份有限公司雙向通聯資料查詢報表各一份附卷可稽，且觀之異議人所使
    用之0000000000門號通聯記錄記載，自九十二年十二月十六日十九時四十六分起
    至同年十二月十七日凌晨零時三十五分許，八通電話之基地台位置，分別是在台
    北市萬華區○○○路○段、萬華區○○街、萬華區○○街等地，顯然與異議人陳
    稱：晚間七時至十時間與友人在八德路二段橋下八德市廠與朋友喝酒，因為喝醉
    酒，同事扶伊回八德路公司，其妻徐郁媜到公司找伊等語及證人徐郁媜於本院證
    稱：我大約坐晚上九、十點國光號車到異議人之八德路公司找他，我問公司的人
    ，說他在外面喝酒，我就到他喝酒的地方找他，是在他們公司附近的市場等語情
    節不符。（二）次查異議人使用之行動電話門號0000000000曾於九十二年十二月
    十七日凌晨零時三十五分許與證人徐郁媜使用0000000000門號通話十秒鐘，當時
    0000000000門號基地台位置為台北市○○區○○街二段八十一號十二樓頂，0000
    000000門號基地台位置為基隆市○○區○○路六七號四樓（異議人及證人均住於
    基隆市○○路），此有遠傳電信股份有限公司、中華電信行動電話通聯記錄各一
    份在卷可稽，顯見證人徐郁媜當時應在基隆市○○路附近，而非其所稱台北市○
    ○路附近。（三）至於證人徐郁媜雖另證稱當天晚間是使用0000000000門號與異
    議人聯絡，並無使用0000000000該門號與異議人聯絡云云，然經本院調取行動電
    話0000000000門號雙向通聯記錄查證結果，九十二年十二月十六、十七日二日
    0000000000該門號並無與異議人所使用之上開二門號通話之記錄，亦查無證人徐
    郁媜所稱「甲○○用手機0000000000打給我，我的手機是0000000000，說他已經
    到警察局了，叫我直接到警察局」之通話記錄，有臺灣大哥大股份有限公司雙向
    通聯記錄一份附卷可稽，依其與異議人具有夫妻關係，其證言不免有偏頗之虞，
    且核與上開事實不符，尚難採信。（四）佐以異議人甲○○使用之行動門號0000
    000000於九十二年十二月十七日凌晨一時三十三分曾經撥打電話與拖吊業者通話
    一節，有中華電信行動電話通聯記錄一份可證，且異議人甲○○亦自承車輛沒電
    故障後，曾打電話聯絡拖吊業者前來處理，拖吊業者叫伊留在現場不要動，伊獨
    自一人將車推至北上二公里處等語，異議人上開陳述若屬真實，衡情異議人既已
    通知拖吊業者前來處理，理應於故障現場等候即可，何須於酒醉意識不清之情形
    下獨自推車一公里之遠？甚且要求其妻徐郁媜於深夜凌晨時分，獨自一人步行下
    交流道叫車返家，再開車至現場接電（證人徐郁媜於警局陳述因為車子故障，所
    以要回家開車來接電）？顯與常情有違，益證異議人上開辯解不足採信。
七、綜合前情研判，足見異議人確有於酒後駕車，在國道一號公路北上二公里處，違
    規停車於外側路肩睡覺，經警據報前往處理，且經警酒測發現異議人之呼氣酒測
    值高達○點七一ＭＧ／Ｌ之違規情事。從而，原處分機關援引首揭規定裁處罰鍰
    並吊扣駕駛執照並無不當，本件異議為無理由，應予駁回。
八、據上論斷，應依道路交通案件處理辦法第十九條，裁定如主文。
中　　　華　　　民　　　國　　九十三　　年　　　九　　　月　　 十四 　　日
                                臺灣基隆地方法院交通法庭
                                    法  官  汪梅芬
右正本證明與原本無異。
如不服本裁定，應於裁定送達後五日內向本院提出抗告狀( 應附繕本 )，抗告於臺灣
高等法院。
                                    書記官  賴敏慧
中　　　華　　　民　　　國　　九十三　　年　　　九　　　月　　 十四 　　日
